# 请教陈版，是否确认收入的问题

提问人：gpqg 时间：2019-11-04 15:00:46
陈版，将自产的货物赠送给员工与将资产的货物赠送给客户，是否均不确认收入呢？
因为根据收入确认的前提条件，该合同有明确的与所占让的商品相关的支付条款；企业因向客户转让商品而有权取得的对价很可能收回。
既然是赠送，因此就没有支付条款，同时也不满足因向客户转让商品而有权取得的对价很可能收回的条件。因此都不确认收入。
我的理解正确吗？
谢谢陈版！

回答人：chenyiwei
基于受赠人的特定身份（员工或客户），这事实上都不是无偿赠送。
对于无偿提供给员工的自产产品，应按公允价值确认销售收入，同时确认职工薪酬费用。
对赠送给客户的自产产品，按捆绑销售（如果与客户购买的产品不同类）或者销售折扣（如果与客户购买的产品同类）处理。

提问人：gpqg 时间：2019-12-08 17:41:00
陈版，如果企业基于当年经销商销售成果的好坏（假设经销商是买断方式销售），对于业绩好的经销商，免费赠送企业自产的产品。此时该自产的产品赠送给经销商（客户）是否确认收入呢？
谢谢陈版！

回答人：chenyiwei
也属于数量折扣，正常情况下在资产负债表日是可以合理预计的。